# 非同一控制下的交易费用

提问人：张婧 mpacc03 时间：2013-01-13 17:04:15
关于“非同一控制下，购买方作为合并对价发行的权益性证券或债务性证券的交易费用，应当计入初始确认金额”。 假设，发行股本800 万，手续费 20 万，公允价 2400 万，取得对方价值 2400 万的长期股权投资。 那么，对于发行股本的账面价值来说，股本 800 万，资本公积 1580 万（2400-800-20），发行的股本的账面价值就是 2380 万（ 20 万手续费冲减资本公积）。然后，按规定非同一控制下，处置资产的账面价与公允价之间的差异计入当期损益，是否表示，有 20 万（2400-2380）需要在当期确认为投资损益？

回答人：chenyiwei
不是。帐务处理如下： 借：长期股权投资 2400 贷：股本 800 贷：资本公积 1600 借：资本公积 20 贷：银行存款等 20

提问人：张婧 mpacc03 时间：2013-01-14 20:40:30
回复 chenyiwei 的帖子
我知道这个分录。但是我觉得不平啊。。。长期股权的公允价是 2400 万，而发行股本的公允价是 2380 万。如果，我卖了 800 万的股本，换成银行存款 2380 万，再去买对方的股权 2400 万，是不是就得再贴 20 万了？

回答人：chenyiwei
发行股份本身的公允价值是 2400 万。即被购买方原股东得到的股权价值 2400 万。另外的 20 万是权益发行费用，是支付给中介机构等其他方面的。